Inventaris van de verzameling Registers 71 en 84, de Oorspronkelijke Aanwijzende Tafels en andere bestanden van het Kadaster Zuid-Holland, vestiging Zoetermeer
Nationaal Archief, Den Haag
- Register 84: Perceelsgewijze kadastrale leggers
  - Losbladige registers, zonder naamlijsten, 2096-4306
    - Leiderdorp Deel 17 nrs: 6881 - 7086, 3393
    - Leiderdorp Deel 18 nrs: 7087 - 7288, 3394
    - Leiderdorp Deel 19 nrs: 7289 - 7489, 3395
    - Leiderdorp Deel 20 nrs: 7490 - 7685, 3396
    - Leiderdorp Deel 21 nrs: 7686 - 7888, 3397
    - Leiderdorp Deel 22 nrs: 7889 - 8090, 3398
    - Leiderdorp Deel 23 nrs: 8091 - 8297, 3399
    - Leiderdorp Deel 24 nrs: 8298 - 8490, 3400
    - Leiderdorp Deel 25 nrs: 8491 - 8684, 3401
    - Leiderdorp Deel 26 nrs: 8685 - 8876, 3402
    - Leiderdorp Deel27 nrs: 8877 - 9065, 3403
    - Leiderdorp Deel28 nrs: 9066 - 9265, 3404
    - Leiderdorp Deel 29 nrs: 9266 - 9484, 3405
    - Leiderdorp Deel 30 nrs: 9485 - 9683, 3406
    - Leiderdorp Deel 31 nrs: 9684 - 9850, 3407
    - Leiderdorp Deel 32 nrs: 9851 - 10024, 3408
    - Leiderdorp Deel33 nrs: 10025 - 10199, 3409
    - Leiderdorp Deel 34 nrs: 10200 - 10349, 3410
    - Leimuiden Deel 1 t/m 6 nrs: 7 - 1887, 3411
    - Leimuiden Deel 7 t/m 8 nrs: 1893 - 2152, 3412
    - Leimuiden Deel 8 nrs: 2153 - 2421, 3413
    - Leimuiden Deel 9 nrs: 2423 - 2623, 3414
    - Leimuiden Deel 10 nrs: 2624 - 2832, 3415
    - Leimuiden Deel 11 nrs: 2833 - 3024, 3416
    - Leimuiden Deel 12 nrs: 3025 - 3211, 3417
    - Leimuiden Deel 13 nrs: 3212 - 3400, 3418
    - Leimuiden Deel 14 nrs: 3401 - 3495, 3419
    - De Lier Deel 1 t/m 5 nrs: 63 - 1798, 3420
    - De Lier Deel 5 t/m 6 nrs: 1860 - 2234, 3421
    - De Lier Deel 7 nrs: 2236 - 2594, 3422
    - De Lier Deel 8 nrs: 2598 - 2956, 3423
    - De Lier Deel 9 nrs: 2958 - 3225, 3424
    - De Lier Deel 10 nrs: 3229 - 3486, 3425
    - De Lier Deel 11 nrs: 3488 - 3617, 3426
    - De Lier Deel 12 nrs: 3618 - 3781, 3427
    - De Lier Deel 13 nrs: 3782 - 3941, 3428
    - De Lier Deel 14 nrs: 3942 - 4126, 3429
    - De Lier Deel 15 nrs: 4127 - 4315, 3430
    - De Lier Deel 16 nrs: 4316 - 4529, 3431
    - De Lier Deel 17 nrs: 4530 - 4719, 3432
    - De Lier Deel 18 nrs: 4720 - 4910, 3433
    - De Lier Deel 19 nrs: 4911 - 5111, 3434
    - De Lier Deel 20 nrs: 5112 - 5292, 3435
    - De Lier Deel 21 nrs: 5293 - 5455, 3436
    - De Lier Deel 22 nrs: 5456 - 5655, 3437
    - De Lier Deel 23 nrs: 5656 - 5877, 3438
    - De Lier Deel 24 nrs: 5878 - 5925, 3439
    - Lisse Gemeente nrs: 3529, 3440
    - Lisse Deel 19 nrs: 6415 - 6621, 3441
    - Lisse Deel20 nrs: 6622 - 6815, 3442
    - Lisse Deel 21 nrs: 6816-7013, 3443
    - Lisse Deel 22 nrs: 7014 - 7214, 3444
    - Lisse Deel 23 nrs: 7215 - 7411, 3445
    - Lisse Deel 24 nrs: 7412 - 7624, 3446
    - Lisse Deel 25 nrs: 7625 - 7819, 3447
    - Lisse Deel 26 nrs: 7820 - 8031, 3448
    - Lisse Deel 27 nrs: 8032 - 8234, 3449
    - Lisse Deel 28 nrs: 8235 - 8436, 3450
    - Lisse Deel 29 nrs: 8437 - 8640, 3451
    - Lisse Deel 30 nrs: 8641 - 8819, 3452
    - Lisse Deel 31 nrs: 8820 - 9019, 3453
    - Lisse Deel 32 nrs: 9020 - 9221, 3454
    - Lisse Deel 33 nrs: 9222 - 9422, 3455
    - Lisse Deel 34 nrs: 9423 - 9608, 3456
    - Lisse Deel 35 nrs: 9609 - 9800, 3457
    - Lisse Deel 36 nrs: 9801 - 9990, 3458
    - Lisse Deel 37 nrs: 9991 - 10204, 3459
    - Lisse Deel 38 nrs: 10205 - 10337, 3460
    - Loosduinen Gemeente nrs: 9570, 3461
    - Loosduinen Deel 1 t/m 13 nrs: 43 - 3229, 3462
    - Loosduinen Deel 14 t/m 16 nrs: 3243 - 4263, 3463
    - Loosduinen Deel 17 t/m 19 nrs: 4268 - 5224, 3464
    - Loosduinen Deel 20 t/m 22 nrs: 5229 - 6312, 3465
    - Loosduinen Deel 23 nrs: 6315 - 6672, 3466
    - Loosduinen Deel 24 nrs: 6679 - 7032, 3467
    - Loosduinen Deel 25 nrs: 7038 - 7398, 3468
    - Loosduinen Deel 26 nrs: 7404 - 7755, 3469
    - Loosduinen Deel 27 nrs: 7770 - 8120, 3470
    - Loosduinen Deel 28 nrs: 8128 - 8484, 3471
    - Loosduinen Deel 29 nrs: 8486 - 8847, 3472
    - Loosduinen Deel 30 nrs: 8849 - 9202, 3473
    - Loosduinen Deel 31 nrs: 9214 - 9569, 3474
    - Loosduinen Deel 32 nrs: 9572 - 9930, 3475
    - Loosduinen Deel 33 nrs: 9931 - 10290, 3476
    - Loosduinen Deel 34 nrs: 10293 - 10610, 3477
    - Loosduinen Deel 34 t/m 35 nrs: 10611 - 10944, 3478
    - Loosduinen Deel 36 nrs: 10950 - 11219, 3479
    - Loosduinen Deel 37 nrs: 11221 - 11500, 3480
    - Loosduinen Deel 38 nrs: 11501 - 11754, 3481
    - Loosduinen Deel 38 t/m 39 nrs: 11758 - 11999, 3482
    - Loosduinen Deel 39 nrs: 12002 - 12227, 3483
    - Loosduinen Deel 40 1 nrs: 12231 - 12407, 3484
    - Loosduinen Deel 40 Il nrs: 12409 - 12509, 3485
    - Loosduinen Deel 41 nrs: 12510 - 12689, 3486
    - Loosduinen Deel 42 nrs: 12690 - 12872, 3487
    - Loosduinen Deel 43 nrs: 12873 - 13043, 3488
    - Loosduinen Deel 44 nrs: 13044 - 13212, 3489
    - Loosduinen Deel 45 nrs: 13213 - 13380, 3490
    - Loosduinen Deel 46 nrs: 13381 - 13556, 3491
    - Loosduinen Deel 47 nrs: 13557 - 13724, 3492
    - Loosduinen Deel 48 nrs: 13725 - 13877, 3493
    - Loosduinen Deel 49 nrs: 13878 - 14019, 3494
    - Loosduinen Deel50 nrs: 14020 - 14167, 3495
    - Loosduinen Deel 51 nrs: 14168 - 14295, 3496
    - Loosduinen Deel 52 nrs: 14296 - 14426, 3497
    - Loosduinen Deel 53 nrs: 14427 - 14592, 3498
    - Loosduinen Deel 54 nrs: 14593 - 14750, 3499
    - Loosduinen Deel 55 nrs: 14751 - 14910, 3500
    - Loosduinen Deel 56 nrs: 14911 - 15058, 3501
    - Loosduinen Deel57 nrs: 15059 - 15220, 3502
    - Loosduinen Deel 58 nrs: 15221 - 15386, 3503
    - Loosduinen Deel 59 nrs: 15387 - 15559, 3504
    - Loosduinen Deel 60 nrs: 15560 - 15724, 3505
    - Loosduinen Deel 61 nrs: 15725 - 15896, 3506
    - Loosduinen Deel 62 nrs: 15897 - 16075, 3507
    - Loosduinen Deel 63 nrs: 16076 - 16260, 3508
    - Loosduinen Deel 64 nrs: 16261 - 16433, 3509
    - Loosduinen Deel 65 nrs: 16434 - 16613, 3510
    - Loosduinen Deel 66 nrs: 16614 - 16800, 3511
    - Loosduinen Deel 67 nrs: 16801 - 16979, 3512
    - Loosduinen Deel 68 nrs: 16980 - 17155, 3513
    - Loosduinen Deel 69 nrs: 17156 - 17330, 3514
    - Loosduinen Deel 70 nrs: 17331 - 17510, 3515
    - Loosduinen Deel 71 nrs: 17511 - 17680, 3516
    - Loosduinen Deel72 nrs: 17681 - 17850, 3517
    - Loosduinen Deel 73 nrs: 17851 - 18020, 3518
    - Loosduinen Deel 74 nrs: 18021 - 18203, 3519
    - Loosduinen Deel 75 nrs: 18204 - 18375, 3520
    - Loosduinen Deel 76 nrs: 18376 - 18515, 3521
    - Loosduinen Deel 77 nrs: 18516 - 18662, 3522
    - Loosduinen Deel 78 nrs: 18663 - 18840, 3523
    - Loosduinen Deel 79 nrs: 18841 - 19000, 3524
    - Loosduinen Deel 80 nrs: 19001 - 19178, 3525
    - Loosduinen Deel 81 nrs: 19179 - 19354, 3526
    - Loosduinen Deel 82 nrs: 19355 - 19525, 3527
    - Loosduinen Deel 83 nrs: 19526 - 19689, 3528
    - Loosduinen Deel 84 nrs: 19690 - 19862, 3529
    - Loosduinen Deel 85 nrs: 19863 - 20032, 3530
    - Loosduinen Deel 86 nrs: 20033 - 20200, 3531
    - Loosduinen Deel87 nrs: 20201 - 20386, 3532
    - Loosduinen Deel88 nrs: 20387 - 20570, 3533
    - Loosduinen Deel 89 nrs: 20571 - 20764, 3534
    - Loosduinen Deel90 nrs: 20765 - 20940, 3535
    - Loosduinen Deel 91 nrs: 20941 - 21118, 3536
    - Loosduinen Deel 92 nrs: 21119 - 21308, 3537
    - Loosduinen Deel93 nrs: 21309 - 21476, 3538
    - Loosduinen Deel 94 nrs: 21477 - 21641, 3539
    - Loosduinen Deel 95 nrs: 21642 - 21845, 3540
    - Loosduinen Deel 96 nrs: 21846 - 22030, 3541
    - Loosduinen Deel97 nrs: 22031 - 22157, 3542
    - Loosduinen Deel98 nrs: 22158 - 22379, 3543
    - Loosduinen Deel 99 nrs: 22380 - 22559, 3544
    - Loosduinen Deel 100 nrs: 22560 - 22767, 3545
    - Loosduinen Deel 101 nrs: 22767 - 23004, 3546
    - Loosduinen Deel 102 nrs: 23005 - 23188, 3547
    - Loosduinen Deel 103 nrs: 23189 - 23370, 3548
    - Loosduinen Deel 104 nrs: 23371 - 23540, 3549
    - Loosduinen Deel 105 nrs: 23541 - 23687, 3550
    - Loosduinen Deel 106 nrs: 23688 - 23855, 3551
    - Loosduinen Deel 107 nrs: 23856 - 24040, 3552
    - Loosduinen Deel 108 nrs: 24041 - 24230, 3553
    - Loosduinen Deel 109 nrs: 24231 - 24420, 3554
    - Loosduinen Deel 110 nrs: 24421 - 24600, 3555
    - Loosduinen Deel 111 nrs: 24601 - 24761, 3556
    - Loosduinen Deel 112 nrs: 24762 - 24912, 3557
    - Loosduinen Deel 113 nrs: 24913 - 25090, 3558
    - Loosduinen Deel 114 nrs: 25091 - 25276, 3559
    - Loosduinen Deel 115 nrs: 25277 - 25455, 3560
    - Loosduinen Deel 116 nrs: 25456 - 25655, 3561
    - Loosduinen Deel 117 nrs: 25656 - 25833, 3562
    - Loosduinen Deel 118 nrs: 25834 - 26044, 3563
    - Loosduinen Deel 119 nrs: 26045 - 26245, 3564
    - Loosduinen Deel 120 nrs: 26246 - 26420, 3565
    - Loosduinen Deel 121 nrs: 26421 - 26587, 3566
    - Loosduinen Deel 122 nrs: 26588 - 26775, 3567
    - Loosduinen Deel 123 nrs: 26776 - 26961, 3568
    - Loosduinen Deel 124 nrs: 26962 - 27170, 3569
    - Loosduinen Deel 125 nrs: 27171 - 27347, 3570
    - Loosduinen Deel 126 nrs: 27348 - 27506, 3571
    - Loosduinen Deel 127 nrs: 27507 - 27680, 3572
    - Loosduinen Deel 128 nrs: 27681 - 27843, 3573
    - Loosduinen Deel 129 nrs: 27844 - 28007, 3574
    - Loosduinen Deel 130 nrs: 28008 - 28155, 3575
    - Loosduinen Deel 131 nrs: 28156 - 28323, 3576
    - Loosduinen Deel 132 nrs: 28324 - 28493, 3577
    - Loosduinen Deel 133 nrs: 28494 - 28660, 3578
    - Loosduinen Deel 134 nrs: 28661 - 28840, 3579
    - Loosduinen Deel 135 nrs: 28841 - 29050, 3580
    - Loosduinen Deel 136 nrs: 29051 - 29224, 3581
    - Loosduinen Deel 137 nrs: 29225 - 29399, 3582
    - Loosduinen Deel 138 nrs: 29400 - 29571, 3583
    - Loosduinen Deel 139 nrs: 29572 - 29740, 3584
    - Loosduinen Deel 140 nrs: 29741 - 29920, 3585
    - Loosduinen Deel 141 nrs: 29921 - 30065, 3586
    - Loosduinen Deel 142 nrs: 30066 - 30249, 3587
    - Loosduinen Deel 143 nrs: 30250 - 30446, 3588
    - Loosduinen Deel 144 nrs: 30447 - 30571, 3589
    - Monster Gemeente nrs: 6760, 3590
    - Monster Deel 22 nrs: 6397 - 6568, 3591
    - Monster Deel 23 nrs: 6569 - 6747, 3592
    - Monster Deel 24 nrs: 6748 - 6883, 3593
    - Monster Deel 25 nrs: 6884 - 7074, 3594
    - Monster Deel 26 nrs: 7075 - 7271, 3595
    - Monster Deel 27 nrs: 7272 - 7473, 3596
    - Monster Deel 28 nrs: 7474 - 7673, 3597
    - Monster Deel 29 nrs: 7674 - 7869, 3598
    - Monster Deel 30 nrs: 7870 - 8063, 3599
    - Monster Deel 31 nrs: 8064 - 8250, 3600
    - Monster Deel 32 nrs: 8251 - 8478, 3601
    - Monster Deel 33 nrs: 8479 - 8686, 3602
    - Monster Deel 34 nrs: 8687 - 8891, 3603
    - Monster Deel 35 nrs: 8892 - 9079, 3604
    - Monster Deel 36 nrs: 9080 - 9280, 3605
    - Monster Deel 37 nrs: 9281 - 9461, 3606
    - Monster Deel 38 nrs: 9462 - 9620, 3607
    - Monster Deel 39 nrs: 9621 - 9814, 3608
    - Monster Deel 40 nrs: 9815-10115, 3609
    - Monster Deel 41 nrs: 10116 - 10264, 3610
    - Monster Deel 42 nrs: 10266 - 10501, 3611
    - Monster Deel 43 nrs: 10502 - 10621, 3612
    - Naaldwijk Gemeente nrs: 10350, 3613
    - Naaldwijk Deel 28 nrs: 9497 - 9674, 3614
    - Naaldwijk Deel 29 nrs: 9675 - 9839 A, 3615
    - Naaldwijk Deel 30 nrs: 9840 - 10014, 3616
    - Naaldwijk Deel 31 nrs: 10015 - 10179, 3617
    - Naaldwijk Deel 32 nrs: 10180 - 10349, 3618
    - Naaldwijk Deel 33 nrs: 10351 - 10499, 3619
    - Naaldwijk Deel 34 nrs: 10500 - 10679, 3620
    - Naaldwijk Deel 35 nrs: 10680 - 10880, 3621
    - Naaldwijk Deel 36 nrs: 10881 - 11059, 3622
    - Naaldwijk Deel 37 nrs: 11060 - 11239, 3623
    - Naaldwijk Deel 38 nrs: 11240 - 11439, 3624
    - Naaldwijk Deel 39 nrs: 11440 - 11634, 3625
    - Naaldwijk Deel 40 nrs: 11635 - 11838, 3626
    - Naaldwijk Deel 41 nrs: 11839 - 12020, 3627
    - Naaldwijk Deel 42 nrs: 12021 - 12204, 3628
    - Naaldwijk Deel 43 nrs: 12205 - 12412, 3629
    - Naaldwijk Deel 44 nrs: 12413 - 12613, 3630
    - Naaldwijk Deel 45 nrs: 12614 - 12799, 3631
    - Naaldwijk Deel 46 nrs: 12800 - 12965, 3632
    - Naaldwijk Deel 47 nrs: 12966 - 13159, 3633
    - Naaldwijk Deel 48 nrs: 13160 - 13340, 3634
    - Naaldwijk Deel 49 nrs: 13341 - 13555, 3635
    - Naaldwijk Deel 50 nrs: 13556 - 13854, 3636
    - Naaldwijk Deel 51 nrs: 13855 - 14030, 3637
    - Naaldwijk Deel 52 nrs: 14031 - 14238, 3638
    - Naaldwijk Deel 53 nrs: 14239 - 14411, 3639
    - Naaldwijk Deel 54 nrs: 14412 - 14572, 3640
    - Naaldwijk Deel 55 nrs: 14573 - 14770, 3641
    - Naaldwijk Deel 56 nrs: 14771 - 14931, 3642
    - Naaldwijk Deel 57 nrs: 14932 - 15128, 3643
    - Naaldwijk Deel 58 nrs: 15129 - 15330, 3644
    - Naaldwijk Deel 59 nrs: 15331 - 15546, 3645
    - Nieuwkoop Gemeente nrs: 3164, 3646
    - Nieuwkoop Deel 20 nrs: 5575 - 5793, 3647
    - Nieuwkoop Deel 21 nrs: 5794 - 5987, 3648
    - Nieuwkoop Deel 22 nrs: 5988 - 6189, 3649
    - Nieuwkoop Deel 23 nrs: 6190 - 6389, 3650
    - Nieuwkoop Deel 24 nrs: 6390 - 6591, 3651
    - Nieuwkoop Deel 25 nrs: 6592 - 6796, 3652
    - Nieuwkoop Deel 26 nrs: 6797 - 6909, 3653
    - Nieuwkoop Deel 27 nrs: 6910 - 7109, 3654
    - Nieuwkoop Deel 28 nrs: 7110 - 7299, 3655
    - Nieuwkoop Deel 29 nrs: 7300 - 7500, 3656
    - Nieuwkoop Deel 30 nrs: 7501 - 7700, 3657
    - Nieuwkoop Deel 31 nrs: 7701 - 7900, 3658
    - Nieuwkoop Deel 32 nrs: 7901 - 8084, 3659
    - Nieuwkoop Deel 33 nrs: 8085 - 8305, 3660
    - Nieuwkoop Deel 34 nrs: 8306 - 8408, 3661
    - Nieuwveen Deel 1 t/m 7 nrs: 48 - 1399, 3662
    - Nieuwveen Deel 8 nrs: 1403 - 1688, 3663
    - Nieuwveen Deel 9 nrs: 1689 - 1876, 3664
    - Nieuwveen Deel 10 nrs: 1877 - 2075, 3665
    - Nieuwveen Deel 11 nrs: 2076 - 2247, 3666
    - Noordwijk Gemeente nrs: 179, 3667
    - Noordwijk Deel 1 t/m 15 nrs: 37 - 5373, 3668
    - Noordwijk Deel 16 t/m 17 nrs: 5380 - 6289, 3669
    - Noordwijk Deel 18 t/m 19 nrs: 6290 - 6715, 3670
    - Noordwijk Deel 20 nrs: 6716 - 7071, 3671
    - Noordwijk Deel 21 nrs: 7072 - 7433, 3672
    - Noordwijk Deel 22 nrs: 7435 - 7792, 3673
    - Noordwijk Deel 23 nrs: 7793 - 8012, 3674
    - Noordwijk Deel 29 nrs: 9955 - 10311, 3675
    - Noordwijk Deel 31 nrs: 10482 - 10682, 3676
    - Noordwijk Deel 32 nrs: 10683 - 10887, 3677
    - Noordwijk Deel33 nrs: 10888 - 11084, 3678
    - Noordwijk Deel 34 nrs: 11085 - 11285, 3679
    - Noordwijk Deel 35 nrs: 11286 - 11485, 3680
    - Noordwijk Deel36 nrs: 11486 - 11684, 3681
    - Noordwijk Deel 37 nrs: 11685 - 11881, 3682
    - Noordwijk Deel 38 nrs: 11882 - 12087, 3683
    - Noordwijk Deel 39 nrs: 12088 - 12269, 3684
    - Noordwijk Deel 40 nrs: 12270 - 12463, 3685
    - Noordwijk Deel 41 nrs: 12464 - 12673, 3686
    - Noordwijk Deel 42 nrs: 12674 - 12898, 3687
    - Noordwijk Deel 43 nrs: 12899 - 13075, 3688
    - Noordwijk Deel 44 nrs: 13076 - 13271, 3689
    - Noordwijk Deel 45 nrs: 13272 - 13486, 3690
    - Noordwijk Deel 46 nrs: 13487 - 13692, 3691
    - Noordwijk Deel 47 nrs: 13693 - 13906, 3692
    - Noordwijk Deel 48 nrs: 13907 - 14131, 3693
    - Noordwijk Deel 49 nrs: 14132 - 14307, 3694
    - Noordwijk Deel 50 nrs: 14308 - 14475, 3695
    - Noordwijk Deel 51 nrs: 14476 - 14665, 3696
    - Noordwijk Deel52 nrs: 14666 - 14851, 3697
    - Noordwijk Deel53 nrs: 14852 - 15049, 3698
    - Noordwijk Deel 54 nrs: 15050 - 15255, 3699
    - Noordwijk Deel 55 nrs: 15256 - 15448, 3700
    - Noordwijk Deel 56 nrs: 15449 - 15649, 3701
    - Noordwijk Deel 57 nrs: 15650 - 15843, 3702
    - Noordwijk Deel58 nrs: 15844 - 16066, 3703
    - Noordwijk Deel 59 nrs: 16007 - 16270, 3704
    - Noordwijk Deel 60 nrs: 16271 - 16449, 3705
    - Noordwijk Deel 61 nrs: 16451 - 16629, 3706
    - Noordwijk Deel 62 nrs: 16630 - 16800, 3707
    - Noordwijk Deel 63 nrs: 16801 - 16990, 3708
    - Noordwijk Deel 64 nrs: 16991 - 17188, 3709
    - Noordwijk Deel65 nrs: 17189 - 17341, 3710
    - Noordwiikerhout Deel 1 t/m 9 nrs: 28 - 3046, 3711
    - Noordwijkerhout Deel 10 nrs: 3052 - 3384, 3712
    - Noordwijkerhout Deel 19 nrs: 5689 - 5897, 3713
    - Noordwijkerhout Deel 20 nrs: 5898 - 6084, 3714
    - Noordwijkerhout Deel 21 nrs: 6085 - 6277, 3715
    - Noordwii kerhout Deel 22 nrs: 6278 - 6480, 3716
    - Noordwijkerhout Deel 23 nrs: 6481 - 6676, 3717
    - Noordwijkerhout Deel 24 nrs: 6677 - 6868, 3718
    - Noordwijkerhout Deel 25 nrs: 6869 - 7067, 3719
    - Noordwijkerhout Deel 26 nrs: 7068 - 7276, 3720
    - Noordwijkerhout Deel 27 nrs: 7277 - 7481, 3721
    - Noordwijkerhout Deel 28 nrs: 7482 - 7678, 3722
    - Noordwijkerhout Deel 29 nrs: 7679 - 7814, 3723
    - Noordwijkerhout Deel 30 nrs: 7815 - 8012, 3724
    - Noordwiikerhout Deel31 nrs: 8013 - 8216, 3725
    - Noordwijkerhout Deel 32 nrs: 8217 - 8410, 3726
    - Noordwijkerhout Deel 33 nrs: 8411 - 8600, 3727
    - Noordwijkerhout Deel 34 nrs: 8601 - 8788, 3728
    - Noordwijkerhout Deel35 nrs: 8789 - 8934, 3729
    - Noordwijkerhout Deel 36 nrs: 8935 - 9133, 3730
    - Noordzee 5 A Deel 1 nrs: 1, 3731
    - Nootdorp Deel 1 t/m 2 nrs: 135 - 1563, 3732
    - Nootdorp Deel 3 nrs: 1567 - 2002, 3733
    - Nootdorp Deel 4 nrs: 2005 - 2355, 3734
    - Nootdorp Deel 5 t/m 7 nrs: 2356 - 2651, 3735
    - Nootdorp Deel 8 nrs: 2652 - 2869, 3736
    - Nootdorp Deel 9 nrs: 2870 - 3049, 3737
    - Nootdorp Deel 10 nrs: 3050 - 3336, 3738
    - Nootdorp Deel 11 nrs: 3337 - 3518, 3739
    - Nootdorp Deel 12 nrs: 3519 - 3702, 3740
    - Nootdorp Deel 13 nrs: 3703 - 3880, 3741
    - Nootdorp Deel 14 nrs: 3881 - 4049, 3742
    - Nootdorp Deel 15 nrs: 4050 - 4197, 3743
    - Oegstgeest Deel 1 t/m 13 nrs: 171 - 5320, 3744
    - Oegstgeest Deel 14 t/m 15 nrs: 5330 - 5976, 3745
    - Oegstgeest Deel 16 t/m 17 nrs: 5981 - 6676, 3746
    - Oegstgeest Deel 18 t/m 19 nrs: 6681 - 7253, 3747
    - Oegstgeest Deel 20 nrs: 7254 - 7758, 3748
    - Oegstgeest Deel 26 nrs: 9400 - 9607, 3749
    - Oegstgeest Deel 27 nrs: 9608 - 9798, 3750
    - Oegstgeest Deel 28 nrs: 9799 - 10001, 3751
    - Oegstgeest Deel 29 nrs: 10002 - 10204, 3752
    - Oegstgeest Deel 30 nrs: 10205 - 10405, 3753
    - Oegstgeest Deel 31 nrs: 10406 - 10601, 3754
    - Oegstgeest Deel 32 nrs: 10602 - 10805, 3755
    - Oegstgeest Deel 33 nrs: 10806 - 11005, 3756
    - Oegstgeest Deel 34 nrs: 11006 - 11230, 3757
    - Oegstgeest Deel 35 nrs: 11231 - 11408, 3758
    - Oegstgeest Deel 36 nrs: 11409 - 11596, 3759
    - Oegstgeest Deel 37 nrs: 11597 - 11785, 3760
    - Oegstgeest Deel 38 nrs: 11786 - 11965, 3761
    - Oegstgeest Deel 39 nrs: 11966 - 12158, 3762
    - Oegstgeest Deel 40 nrs: 12159- 12347, 3763
    - Oegstgeest Deel 41 nrs: 12348 - 12556, 3764
    - Oegstgeest Deel 42 nrs: 12557 - 12750, 3765
    - Oegstgeest Deel 43 nrs: 12751 - 12960, 3766
    - Oegstgeest Deel 44 nrs: 12961 - 13139, 3767
    - Oegstgeest Deel 45 nrs: 13140 - 13332, 3768
    - Oegstgeest Deel 46 nrs: 13333 - 13510, 3769
    - Oegstgeest Deel 47 nrs: 13511 - 13561, 3770
    - Oudshoorn Gemeente nrs: 2149, 3771
    - Oudshoorn Deel 1 t/m 7 nrs: 1284 - 2372, 3772
    - Oudshoorn Deel 14 nrs: 4180 - 4387, 3773
    - Oudshoorn Deel 15 nrs: 4388 - 4585, 3774
    - Oudshoorn Deel 16 nrs: 4586 - 4781, 3775
    - Oudshoorn Deel 17 nrs: 4782 - 4987, 3776
    - Oudshoorn Deel 18 nrs: 4988 - 5193, 3777
    - Oudshoorn Deel 19 nrs: 5194 - 5398 A, 3778
    - Oudshoorn Deel 20 nrs: 5398 - 5591, 3779
    - Oudshoorn Deel 21 nrs: 5592 - 5788, 3780
    - Oudshoorn Deel 22 nrs: 5789 - 5984, 3781
    - Oudshoorn Deel 23 nrs: 5985 - 6185, 3782
    - Oudshoorn Deel 24 nrs: 6186 - 6382, 3783
    - Oudshoorn Deel 25 nrs: 6383 - 6572, 3784
    - Oudshoorn Deel 26 nrs: 6573 - 6774, 3785
    - Oudshoorn Deel 27 nrs: 6775 - 6977, 3786
    - Oudshoorn Deel 28 nrs: 6978 - 7174, 3787
    - Oudshoorn Deel 29 nrs: 7175 - 7376, 3788
    - Oudshoorn Deel 30 nrs: 7377 - 7571, 3789
    - Oudshoorn Deel 31 nrs: 7572 - 7773, 3790
    - Oudshoorn Deel 32 nrs: 7774 - 7979, 3791
    - Oudshoorn Deel 33 nrs: 7980 - 8179, 3792
    - Oudshoorn Deel 34 nrs: 8180 - 8389, 3793
    - Oudshoorn Deel 35 nrs: 8390 - 8598, 3794
    - Oudshoorn Deel 36 nrs: 8599 - 8799, 3795
    - Oudshoorn Deel 37 nrs: 8800 - 8954, 3796
    - Oudshoorn Deel 38 nrs: 8961 - 9128, 3797
    - Oudshoorn Deel 39 nrs: 9129 - 9285, 3798
    - Oudshoorn Deel 40 nrs: 9286 - 9472, 3799
    - Oudshoorn Deel 41 nrs: 9473 - 9642, 3800
    - Oudshoorn Deel 42 nrs: 9643 - 9814, 3801
    - Oudshoorn Deel 43 nrs: 9815 - 9993, 3802
    - Oudshoorn Deel 44 nrs: 9994 - 10165, 3803
    - Oudshoorn Deel 45 nrs: 10166 - 10374, 3804
    - Oudshoorn Deel 46 nrs: 10375 - 10571, 3805
    - Oudshoorn Deel 47 nrs: 10572 - 10755, 3806
    - Oudshoorn Deel 48 nrs: 10756 - 11000, 3807
    - Oudshoorn Deel 49 nrs: 11001 - 11189, 3808
    - Oudshoorn Deel 50 nrs: 11190 - 11350, 3809
    - Oudshoorn Deel 51 nrs: 11351 - 11530, 3810
    - Oudshoorn Deel 52 nrs: 11531 - 11704, 3811
    - Oudshoorn Deel53 nrs: 11705 - 11898, 3812
    - Oudshoorn Deel 54 nrs: 11899 - 12087, 3813
    - Oudshoorn Deel 55 nrs: 12088 - 12131, 3814
    - Pijnacker Gemeente nrs: 7116, 3815
    - Pijnacker Deel 1 t/m 4 nrs: 140 - 2654, 3816
    - Pijnacker Deel 5 t/m 8 nrs: 2657 - 3326, 3817
    - Pijnacker Deel 9 t/m 11 nrs: 3330 - 3766, 3818
    - Pijnacker Deel 11 nrs: 3775 - 4109, 3819
    - Pijnacker Deel 12 nrs: 4111 - 4468, 3820
    - Pijnacker Deel 13 nrs: 4469 - 4829, 3821
    - Pijnacker Deel 14 nrs: 4832 - 5161, 3822
    - Pijnacker Deel 15 nrs: 5166 - 5545, 3823
    - Pijnacker Deel 16 nrs: 5546 - 5825, 3824
    - Pijnacker Deel 20 nrs: 6609 - 6823, 3825
    - Pijnacker Deel 21 nrs: 6824 - 7000, 3826
    - Pijnacker Deel 22 nrs: 7001 - 7149, 3827
    - Pijnacker Deel 23 nrs: 7150 - 7329, 3828
    - Pijnacker Deel 24 nrs: 7330 - 7489, 3829
    - Pijnacker Deel 25 nrs: 7490 - 7649, 3830
    - Pijnacker Deel 26 nrs: 7650 - 7819, 3831
    - Pijnacker Deel 27 nrs: 7820 - 7969, 3832
    - Pijnacker Deel 28 nrs: 7970 - 8158, 3833
    - Pijnacker Deel29 nrs: 8160 - 8329, 3834
    - Pijnacker Deel 30 nrs: 8330 - 8509, 3835
    - Pijnacker Deel 31 nrs: 8510 - 8733, 3836
    - Pijnacker Deel 32 nrs: 8734 - 8941, 3837
    - Pijnacker Deel 33 nrs: 8942 - 9101, 3838
    - Pijnacker Deel 34 nrs: 9102 - 9297, 3839
    - Pijnacker Deel 35 nrs: 9298 - 9506, 3840
    - Pijnacker Deel 36 nrs: 9507 - 9690, 3841
    - Pijnacker Deel 37 nrs: 9691-9918, 3842
    - Pijnacker Deel 38 nrs: 9919 - 10084, 3843
    - Pijnacker Deel 39 nrs: 10085 - 10255, 3844
    - Pijnacker Deel 40 nrs: 10256 - 10459, 3845
    - Pijnacker Deel 41 nrs: 10460 - 10654, 3846
    - Pijnacker Deel 42 nrs: 10655 - 10671, 3847
    - Rijnsaterwoude Deel 7 nrs: 1056 - 1227, 3848
    - Rijnsaterwoude Deel 8 nrs: 1228 - 1317, 3849
    - Rijnsburg Deel 11 nrs: 4013-4219, 3850
    - Rijnsburg Deel 12 nrs: 4220 - 4413, 3851
    - Rijnsburg Deel 13 nrs: 4414 - 4611, 3852
    - Rijnsburg Deel 14 nrs: 4612 - 4817, 3853
    - Rijnsburg Deel 15 nrs: 4818 - 5031, 3854
    - Rijnsburg Deel 16 nrs: 5032 - 5242, 3855
    - Rijnsburg Deel 17 nrs: 5243 - 5463, 3856
    - Rijnsburg Deel 18 nrs: 5464 - 5620, 3857
    - Rijnsburg Deel 19 nrs: 5630 - 5811, 3858
    - Rijnsburg Deel20 nrs: 5812 - 6005, 3859
    - Rijnsburg Deel 21 nrs: 6006 - 6211, 3860
    - Rijnsburg Deel 22 nrs: 6212 - 6427, 3861
    - Rijnsburg Deel 23 nrs: 6428 - 6600, 3862
    - Rijnsburg Deel 24 nrs: 6601 - 6708, 3863
    - Rijswijk Gemeente nrs: 14100, 3864
    - Rijswijk Art. 7390 nrs: 7390, 3865
    - Rijswijk Deel 36 nrs: 11869 - 12047, 3866
    - Rijswijk Deel 37 nrs: 12048 - 12234, 3867
    - Rijswijk Deel 38 nrs: 12235 - 12416, 3868
    - Rijswijk Deel 39 nrs: 12417 - 12577, 3869
    - Rijswijk Deel 40 nrs: 12578 - 12731, 3870
    - Rijswijk Deel 41 nrs: 12732 - 12899, 3871
    - Rijswijk Deel 42 nrs: 12900 - 13068, 3872
    - Rijswijk Deel 43 nrs: 13069 - 13222, 3873
    - Rijswijk Deel 44 nrs: 13223 - 13409, 3874
    - Rijswijk Deel 45 nrs: 13410 - 13603, 3875
    - Rijswijk Deel 46 nrs: 13604 - 13782, 3876
    - Rijswijk Deel 47 nrs: 13783 - 13960, 3877
    - Rijswijk Deel 48 nrs: 13961 - 14099, 3878
    - Rijswijk Deel 49 nrs: 14101 - 14271, 3879
    - Rijswijk Deel 50 nrs: 14272 - 14443, 3880
    - Rijswijk Deel 51 nrs: 14444 - 14613, 3881
    - Rijswijk Deel 52 nrs: 14614 - 14789, 3882